【裁判字號】    97,易,3237
【裁判日期】    971219
【裁判案由】    傷害
【裁判全文】
臺灣臺北地方法院刑事判決      九十七年度易字第三二三七號
公  訴  人  臺灣臺北地方法院檢察署檢察官
被      告  乙○○
上列被告因傷害案件，經檢察官提起公訴（九十七年度偵字第九
六六一號），本院判決如下：
    主  文
乙○○共同傷害人之身體，處有期徒刑肆月，如易科罰金，以新
臺幣壹仟元折算壹日；減為有期徒刑貳月，如易科罰金，以新臺
幣壹仟元折算壹日。
    事  實
一、黃介陽（業經本院以九十七年度簡字第一○七五號判處有期
    徒刑四月，減為有期徒刑二月確定），於民國九十六年四月
    十二日下午三時許，駕車搭載其友乙○○前往臺北縣新店市
    ○○路六十巷五十五弄四十四號一樓甲○○住處，代曾貴霙
    索討債務，渠等因發生口角，黃介陽與乙○○竟共同基於傷
    害之犯意聯絡，黃介陽持球棒一支，乙○○則徒手，共同毆
    打甲○○，致甲○○受有頭部外傷、左眼挫傷、左上眼瞼撕
    裂傷（起訴書誤繕為右上眼瞼撕裂傷）、左前臂擦挫傷之傷
    害。
二、案經甲○○訴由臺北縣政府警察局新店分局報請臺灣臺北地
    方法院檢察署檢察官偵查起訴。
    理  由
壹、證據能力方面：
一、按被告以外之人於審判外之言詞或書面陳述，除法律有規定
    者外，不得作為證據，刑事訴訟法第一百五十九條第一項固
    定有明文；惟被告以外之人於偵查中向檢察官所為之陳述，
    除顯有不可信之情況者外，得為證據，同法第一百五十九條
    之一第二項亦有明文。證人即告訴人甲○○、目擊證人蔡桂
    雪於偵查中之證述，雖屬被告以外之人於審判外之陳述，然
    本院審酌渠等於偵查中之證詞業經具結，有證人結文附卷可
    稽（見臺灣臺北地方法院檢察署九十七年度偵字第九六六一
    號偵查卷第九頁、第十九頁、第二十頁），當事人於審判程
    序對於該證人於審判外之陳述並未爭執，顯已放棄詰問權之
    行使，復無顯不可信之情況，揆諸前揭規定，自得為證據。
二、次按被告以外之人於審判外之言詞或書面陳述，除法律有規
    定者外，不得作為證據，刑事訴訟法第一百五十九條第一項
    固有明文；惟被告以外之人於審判外之陳述，雖不符刑事訴
    訟法第一百五十九條之一至第一百五十九條之四之規定，而
    經當事人於審判程序同意作為證據，法院審酌該言詞陳述或
    書面陳述作成時之情況，認為適當者，亦得為證據。當事人
    、代理人或辯護人於法院調查證據時，知有第一百五十九條
    第一項不得為證據之情形，而未於言詞辯論終結前聲明異議
    者，視為有前項之同意，同法第一百五十九條之五亦有明文
    。當事人對於告訴人之天主教耕莘醫院診斷證明書，並未於
    言詞辯論終結前就該等證據聲明異議，且該書面陳述，係醫
    師於告訴人就診後所製作，適為本案之證據，揆諸前揭規定
    ，自得作為證據。
貳、實體方面：
一、訊據被告乙○○對於上揭事實坦承不諱（見本院卷第十八頁
    反面、第二十頁反面），核與證人甲○○、蔡桂雪證述之情
    節相符（見同上偵查卷第七頁至第十五頁、第十六頁），並
    有告訴人之天主教耕莘醫院診斷證明書在卷可稽（見臺灣臺
    北地方法院檢察署九十六年度偵字第一二六六四號偵查卷影
    印卷第二十一頁），足見被告任意性自白與事實相符，應堪
    採信。本案事證明確，被告傷害犯行，洵堪認定，應予依法
    論科。
二、核被告所為，係犯刑法第二百七十七條第一項傷害罪。被告
    與黃介陽間，具有犯意聯絡及行為分擔，為共同正犯。爰審
    酌被告、黃介陽僅因細故與告訴人發生口角，竟一時無法克
    制情緒，與黃介陽共同毆打告訴人成傷，告訴人所受傷勢非
    輕，惟被告犯後尚能坦承犯行，及其品行、智識程度、生活
    狀況、迄未與告訴人達成和解等一切情狀，量處如主文所示
    之刑，並諭知易科罰金之折算標準。又被告犯罪之時間，係
    在九十六年四月二十四日以前，復無其他不合中華民國九十
    六年罪犯減刑條例所定不得減刑之情形，應依同條例第二條
    第一項第三款之規定，減其宣告刑二分之一，及諭知易科罰
    金之折算標準。
據上論斷，應依刑事訴訟法第二百八十四條之一、第二百九十九
條第一項前段，刑法第二十八條、第二百七十七條第一項、第四
十一條第一項前段，中華民國九十六年罪犯減刑條例第二條第一
項第三款、第七條、第九條，刑法施行法第一條之一第一項、第
二項前段，判決如主文。
本案經檢察官楊冀華到庭執行職務
中    華    民    國  九十七  年   十二   月   十九   日
                          臺灣臺北地方法院刑事第七庭
                              法      官  孫萍萍
以上正本證明與原本無異。
如不服本判決應於收受送達後十日內向本院提出上訴書狀，並應
敘述具體理由；其未敘述上訴理由者，應於上訴期間屆滿後二十
日內向本院補提理由書（均須按他造當事人之人數附繕本）「切
勿逕送上級法院」。
                              書  記  官  林義盛
中    華    民    國  九十七  年   十二   月   十九   日


司法院資訊處製作；財團法人民間司法改革基金會備份。
